【裁判字號】    98,訴,3365
【裁判日期】    990126
【裁判案由】    大陸人民條例等
【裁判全文】
臺灣板橋地方法院刑事判決              98年度訴字第3365號
公  訴  人  臺灣板橋地方法院檢察署檢察官
被      告  甲○○
上列被告因違反臺灣地區與大陸地區人民關係條例等案件，經檢
察官提起公訴（98年度偵字第104 號），本院判決如下：
    主  文
甲○○共同違反不得使大陸地區人民非法進入臺灣地區之規定，
處有期徒刑壹年，減為有期徒刑陸月，如易科罰金，以銀元佰
元折算壹日。
    事  實
一、甲○○明知大陸地區人民非經主管機關許可，不得進入臺灣
    地區，且明知康麗琴（業經臺灣士林地方法院以98年度審訴
    字第264 號判決判處有期徒刑一年，減為有期徒刑六月，如
    易科罰金，以銀元三百元折算一日，緩刑二年確定）與大陸
    地區人民唐才祥（業經臺灣宜蘭地方法院以98年度簡字第90
    號判決判處有期徒刑四月，減為有期徒刑二月，如易科罰金
    ，以銀元三百元折算一日確定）並無結婚之真意，竟與康麗
    琴共同基於使大陸地區人民非法進入臺灣地區之犯意聯絡，
    以及與康麗琴、唐才祥共同基於行使明知為不實之事項而使
    公務員登載於職務上所掌公文書之犯意聯絡，其於民國92年
    10月13日與康麗琴一起前往大陸地區，安排康麗琴與無結婚
    真意之大陸地區人民唐才祥（福建省福清市人）會合，而於
    92年10月16日，在大陸地區福建省福州市辦理結婚登記，取
    得中華人民共和國福建省福州市公證處核發之（2003）榕公
    證內民字第14848 號公證書，嗣甲○○與康麗琴一起於92年
    10月23日返回臺灣後，遂於92年11月4 日持前開公證書正本
    至財團法人海峽交流基金會申請驗證，取得海基會核發之財
    團法人海峽交流基金會（92）核字第059449號證明，使唐才
    祥形式上取得臺灣地區人民配偶之地位，嗣又推由康麗琴於
    92年11月10日前往臺北縣八里鄉戶政事務所，持前述不實之
    結婚公證書等文件，填具結婚登記申請書申請辦理結婚登記
    ，使該戶政事務所承辦戶籍登記之公務員在形式審查後，將
    康麗琴與唐才祥結婚之不實事項登載於職務上所掌之戶籍登
    記簿之公文書，並據以核發內容登載不實之戶籍謄本及康麗
    琴之國民身分證，足以生損害於戶政機關對於戶政資料管理
    之正確性。康麗琴於辦竣上開手續後，即於92年12月11日，
    以配偶來臺探親為由，由甲○○陪同前往臺北市○○街15號
    內政部警政署入出境管理局辦理申請唐才祥入境（下稱境管
    局；嗣改制為內政部入出國及移民署），檢具不實之結婚公
    證書，及康麗琴本人之戶籍謄本、國民身分證等資料而行使
    之，向境管局申辦唐才祥之來臺許可，經境管局承辦人員實
    質審核後，核發唐才祥之中華民國旅行證，使唐才祥於93年
    1 月24日持上開中華民國旅行證，經由香港轉機，非法進入
    臺灣地區。唐才祥入境後，並未與康麗琴共同生活，而轉往
    臺北市及桃園縣等處工作謀生。嗣於97年10月1 日下午5 時
    許，唐才祥因逾期居留在桃園縣桃園市○○路71 8號前為警
    查獲，始為警循線查悉上情。
二、案經桃園縣政府警察局桃園分局報請臺灣桃園地方法院檢察
    署呈請臺灣高等法院檢察署檢察長核轉臺灣板橋地方法院檢
    察署檢察官偵查起訴。
    理  由
一、證據能力：
    按被告以外之人於審判外之言詞或書面陳述，除法律有規定
    者外，不得作為證據；又被告以外之人於偵查中向檢察官所
    為之陳述，除顯有不可信之情況者外，得為證據；被告以外
    之人於審判外之陳述，經當事人於審判程序同意作為證據，
    法院審酌該言詞陳述或書面陳述作成時之情況，認為適當時
    ，亦得為證據，刑事訴訟法第159 條第1 項、第159 條之1
    第2 項、第159 條之5 第1 項分別定有明文。查本案以下所
    引各項證據，均經檢察官及被告甲○○於審判程序中同意作
    為證據，且證人康麗琴於偵查中之證述係經檢察官告知具結
    義務及偽證處罰後具結所為，則本院審酌該等證據核無違法
    取證或證明力顯然過低之情事，依各該陳述作成時之狀況，
    並無不適當或顯不可信之情況，自均得為證據，合先敘明。
二、訊據被告甲○○固坦承於92年10月13日與康麗琴一起前往大
    陸地區，嗣與康麗琴一起於92年10月23日返回臺灣等情不諱
    ，惟矢口否認有何犯行，辯稱：康麗琴是跟伊去遊玩，她有
    跟伊說她要去大陸那邊結婚，但是是真結婚還是假結婚伊不
    知道，在大陸地區辦理結婚手續時伊都沒有去，伊沒有去警
    察局辦理對保，伊有載康麗琴到入出境管理局，是康麗琴拜
    託伊載她去，她說要去辦證件，但是沒有告訴伊要辦什麼證
    件，她是自己進去辦理，伊沒有跟她一起去。伊的太太乙○
    ○是大陸人，康麗琴問伊認不認識可以介紹結婚的媒人，她
    說她想跟大陸男子結婚，伊說伊跟伊太太結婚時有一個媒人
    ，伊就帶康麗琴一起過去大陸湄洲島玩，順便看看結婚的對
    象，伊並沒有拿到任何錢，如果是伊介紹假結婚的話，錢怎
    麼可能不交給伊。康麗琴於警詢、偵查中說是伊要她跟唐才
    祥辦理假結婚是不實在的，那是他們二個私底下談的，相親
    的時候是媒人帶去的，媒人是伊太太乙○○的二哥，二哥帶
    康麗琴出去，後來相親結束之後伊才在伊老婆家的村子裡面
    的麵攤請康麗琴及唐才祥吃麵，那天伊是第一次看到唐才祥
    ，唐才祥說他來臺灣之後要找工作，伊說伊回去幫他問看看
    老闆，但是伊老闆不敢請。唐才祥於警詢偵查中說他拿人民
    幣5 萬元給伊太太乙○○的哥哥，伊不知道這件事情，他在
    大陸是講當地的話，伊也聽不懂。伊在去年的時候有請伊太
    太乙○○打電話回去問她二嫂，才知道錢有拿過來，但隨後
    帶唐才祥去相親的媒人婆就馬上過去乙○○的二哥那裡把錢
    拿去了，包了一個紅包大約幾千元給乙○○的二哥。伊跟伊
    太太乙○○結婚也是這樣，錢是被介紹乙○○的那個媒人婆
    拿去。唐才祥他那時候說要過來工作，叫伊介紹工作給他，
    伊才抄伊的手機電話給他云云。經查：
  (一)上揭康麗琴與唐才祥辦理結婚登記、申請核發唐才祥之中華
    民國旅行證，以及唐才祥於93年1 月24日入境來臺等事實，
    有康麗琴之戶籍資料查詢結果（見臺灣板橋地方法院檢察署
    98年度偵字第104 號卷第4 頁）、結婚登記申請書暨所附中
    華人民共和國結婚證、中華人民共和國福建省福州市公證處
    核發之（2003）榕公證內民字第14848 號公證書、財團法人
    海峽交流基金會（92）核字第059449號證明（均為影本，見
    臺灣士林地方法院檢察署98年度偵字第225 號卷第11至15頁
    ）、中華民國旅行證影本（見臺灣桃園地方法院檢察署97年
    度偵字第23256 號卷第28頁）、唐才祥之大陸地區人明細資
    料報表（見臺灣桃園地方法院檢察署97年度偵字第23256 號
    卷第29頁）在卷可稽。又被告於92年10月13日與康麗琴一起
    前往大陸地區，嗣與康麗琴一起於92年10月23日返回臺灣之
    事實，亦有渠2 人之入出境資訊連結作業查詢資料二份在卷
    可按（見臺灣板橋地方法院檢察署98年度偵字第10 4號卷第
    41至43頁）。
  (二)而查，被告於92年10月13日與康麗琴一起前往大陸地區後，
    康麗琴與唐才祥2 人雖於92年10月16日在大陸地區福建省福
    州市辦理結婚登記，但康麗琴與唐才祥2 人之間其實並無結
    婚之真實，此據證人康麗琴於警詢、偵查中，以及證人唐才
    祥於警詢中一致陳明在卷。茲應審究者為，被告是否為安排
    康麗琴與大陸地區人民唐才祥假結婚之人而與康麗琴共犯使
    大陸地區人民非法進入臺灣地區犯行，以及與康麗琴、唐才
    祥共犯辦理不實結婚登記之犯行？
  (三)經查，依證人康麗琴於警詢時陳稱：我與唐才祥是在92年10
    月經由乙○○的哥哥（年約40幾歲其他年籍資料我不知道）
    和甲○○帶我去吃東西並介紹認識唐才祥並結婚，後也是由
    乙○○的哥哥和甲○○帶我還有唐才祥一起到福州辦理結婚
    登記。我是在92年10月與甲○○到中國大陸，原本是要到大
    陸遊玩，到了大陸後甲○○說要幫我介紹男朋友（唐才祥）
    給我，但我不喜歡他所介紹的，後來甲○○跟我說唐才祥要
    來臺灣工作，甲○○要我把戶口借給唐才祥與他辦理假結婚
    讓唐才祥來臺灣工作。因甲○○對我說沒關係跟唐才祥結婚
    讓他來臺灣兩年後就可以離婚了，所以我就答應與唐才祥結
    婚等語（見臺灣桃園地方法院檢察署97年度偵字第23256 號
    卷第13頁），及其於偵查中陳稱：我和甲○○在92年10月份
    到大陸福清市旅行，甲○○介紹唐才祥給我認識。甲○○原
    本跟我說，唐才祥要來臺工作，所以叫我跟唐才祥假結婚等
    語（見臺灣士林地方法院檢察署98年度偵字第225 號卷第5
    頁）；以及證人唐才祥於警詢時陳稱：我共花費人民幣5 萬
    元的仲介費來臺灣，這人民幣5 萬元我是在大陸時就交付給
    甲○○大陸籍妻子乙○○的哥哥。我是在2003年7 月份經由
    一位家鄉的友人介紹認識乙○○及其丈夫甲○○。乙○○及
    其丈夫甲○○是在2003年10月16日媒介一位臺灣籍女子康麗
    琴前往福建省福清市與我辦理假結婚，並於2003年11月份由
    康麗琴幫我辦理臺灣入境許可證，2004年1 月份安排進入臺
    灣等語（見臺灣桃園地方法院檢察署97年度偵字第23256 號
    卷第18頁），足見證人康麗琴與唐才祥均一致陳稱是被告甲
    ○○介紹安排渠2 人假結婚，俾使唐才祥得以配偶名義來臺
    ，甚為明確。
  (四)再者，證人唐才祥經警詢問其如何與康麗琴聯絡？其答稱：
    「我是直接與甲○○聯絡」，並能正確陳述被告甲○○的電
    話號碼（見臺灣桃園地方法院檢察署97年度偵字第23256 號
    卷第21頁），而被告非但與康麗琴一起於92年10月13日前往
    大陸地區，一起於92年10月23日返回臺灣，被告並自承其曾
    經載康麗琴前去境管局（見本院98年10月27日準備程序筆錄
    第2 頁），足徵證人康麗琴、唐才祥之前開證述確具可信性
    。反觀被告於警詢時供稱：唐才祥來臺灣時我有去桃園機場
    接機，是康麗琴叫我去接機的不過沒接到人，‧‧‧唐才祥
    到臺灣後過了1 個星期才打手機給我，問我有沒有工作機會
    ，他想要賺錢，我和他說我沒有工作給他做，之後就沒有再
    來往了云云，且否認其曾在唐才祥來臺後於93年1 月27日載
    唐才祥到臺北縣政府警察局蘆洲分局八里分駐所辦理流動人
    口登記（見臺灣桃園地方法院檢察署97年度偵字第23256 號
    第4 、5 頁，流動人口登記聯單影本見同卷第23頁），嗣被
    告於本院審理時始又改稱：我去機場沒有接到唐才祥，我回
    來跟康麗琴說我沒有接到人，過了幾天唐才祥打電話給我，
    跟我說要來我這裡，我就告訴他我家的地址，他過來我家帶
    了好幾個人一起過來，後來我開車帶他下去八里康麗琴她家
    ，再載唐才祥及康麗琴去派出所門口，我就回家了，我是回
    家順路載他們去派出所云云（見本院99年1 月12日審判筆錄
    第9 頁），被告先後供詞反覆不一，足以見證人康麗琴、唐
    才祥之前開證述，較諸被告之辯詞，顯然較為可信。綜上所
    述，被告確是介紹安排康麗琴與唐才祥假結婚之人，至屬無
    疑，其前揭所辯無非卸責之詞，要不足取，事證明確，其辦
    理不實結婚登記及使大陸地區人民非法進入臺灣地區之犯行
    ，洵堪認定。
三、被告行為後，刑法施行法已於95年6 月14日增訂第1 條之1
    ，並自95年7 月1 日施行，將刑法分則編所定罰金之貨幣單
    位均改為新臺幣，並將罰金數額分別提高為三十倍或三倍；
    惟依被告行為時之法律即罰金罰鍰提高標準條例第1 條前段
    ，業將刑法分則各罪法定刑所定罰金數額提高十倍，再由銀
    元換算為新台幣之結果，刑法分則各罪法定刑所定罰金最高
    數額，與修正後之法律規定仍屬一致，並無不同，對被告而
    言尚無有利或不利之情形，揆諸前揭說明，自不生新舊法比
    較之問題，應依一般法律適用原則，適用裁判時法即刑法施
    行法第1 條之1 第1 項、第2 項前段之規定，而不再適用罰
    金罰鍰提高標準條例第1 條前段（參見臺灣高等法院及其所
    屬法院95年12月刑事法律座談會討論結論意旨）。另刑法第
    33條第5 款關於罰金刑之規定、第55條關於牽連犯之規定、
    第41條第1 項關於易科罰金折算標準之規定，均已於94年2
    月2 日修正公布，並同自95年7 月1 日施行。而現行刑法第
    2 條第1 項規定「行為後法律有變更者，適用行為時之法律
    。但行為後之法律有利於行為人者，適用最有利於行為人之
    法律」，即行為後法律有變更者，應為「從舊從輕」之比較
    ，針對刑法修正變更之部分，自應就有利或不利於被告之一
    切相關情狀，綜其全部罪刑之結果而為比較，以定其應適用
    之法律。查：
  (一)刑法分則編各罪所定罰金之貨幣單位原為銀元，且依修正前
    刑法第33條第5 款規定，罰金刑為一銀元以上，而有關罰金
    與罰金倍數之調整及銀元與新臺幣之折算標準，訂有「罰金
    罰鍰提高標準條例」及「現行法規所定貨幣單位折算新臺幣
    條例」，除罰金以一銀元折算三元新臺幣外，並將72年6 月
    26日以前修正之刑法部分條文罰金數額提高為十倍，其後修
    正者則不再提高倍數，亦即刑法分則各罪罰金數額視上開情
    形分別提高為三十倍或三倍。而95年7 月1 日起，修正後刑
    法第33條第5 款則將罰金刑提高為新臺幣一千元以上，並以
    百元計算之，且因修正後刑法第33條第5 款所定罰金貨幣單
    位已改為新臺幣，乃增訂刑法施行法第1 條之1 規定，將刑
    法分則編各罪所定罰金之貨幣單位亦配合修正為新臺幣，並
    為使刑法分則編各罪所定罰金之最高數額與修正前趨於一致
    ，規定將罰金數額提高為三十倍（但72年6 月26日至94年1
    月7 日新增或修正之條文，就其所定數額提高為三倍），經
    比較前後規定之刑度，應以修正前之規定對被告較為有利。
  (二)修正後之刑法刪除第55條關於牽連犯之規定。本件被告所犯
    刑法第216 條、第214 條行使使公務員登載不實文書罪，及
    犯臺灣地區與大陸地區人民關係條例第79條第1 項之罪二罪
    間，有方法結果之牽連犯關係，依修正前即行為時之規定，
    應從一重之臺灣地區與大陸地區人民關係條例第79條第1 項
    之罪處斷。依修正後之刑法既已刪除牽連犯之規定，則所犯
    上述二罪應依數罪併罰之規定分論併罰。比較新舊法之規定
    ，修正後之規定並非較有利於被告，依刑法第2 條第1 項之
    規定，應適用行為時之法律，即適用修正前刑法第55條牽連
    犯之規定，從一重處斷。
  (三)修正前刑法第41條第1 項前段規定「犯最重本刑為五年以下
    有期徒刑以下之刑之罪，而受六個月以下有期徒刑或拘役之
    宣告，因身體、教育、職業、家庭之關係或其他正當事由，
    執行顯有困難者，得以一元以上三元以下折算一日，易科罰
    金。」，又被告行為時之易科罰金折算標準，修正前罰金罰
    鍰提高標準條例第2 條（現已刪除）規定，就其原定數額提
    高為一百倍折算一日，則本件被告行為時之易科罰金折算標
    準，最高以銀元三百元折算一日，經折算為新臺幣幣值後，
    為以新臺幣九百元折算為一日。而修正後刑法第41條第1項
    前段規定：「犯最重本刑為五年以下有期徒刑以下之刑之罪
    ，而受六個月以下有期徒刑或拘役之宣告者，得以新臺幣一
    千元、二千元或三千元折算一日，易科罰金」，比較修正前
    後之易科罰金折算標準，以修正前之規定較有利於被告。
  (四)經綜合比較新舊法果，應均以舊法（即行為時法）對被告有
    利，自應依刑法第2 條第1 項前段規定，適用行為時之修正
    前刑法第55條牽連犯、第41條第1 項前段、修正前罰金罰鍰
    提高標準條例第2 條等規定，合先敘明。
四、按臺灣地區與大陸地區人民關係條例第79條第1 項對於違反
    同條例第15條第1 款所定不得使大陸地區人民非法進入臺灣
    地區之處罰，旨在防止大陸地區人民非法進入臺灣地區，以
    維護臺灣地區之安全與安定；所稱「非法」，自應從實質上
    之合法性予以判斷，凡評價上違反法秩序之方法，均屬「非
    法」。參照行政程序法第119 條第1 款、第2 款規定，受益
    人以詐欺、脅迫或賄賂方法，使行政機關作成行政處分者；
    或對重要事項提供不正確資料或為不完全陳述，致使行政機
    關依該資料或陳述而作成行政處分者，其信賴不值得保護。
    故在大陸地區通謀虛偽結婚，以不實之結婚證明辦理相關戶
    籍登記、入境等手續，憑以進入臺灣地區，其所持之入境許
    可文件雖係入出境主管機關所核發，形式上為合法，但因以
    詐欺方法而取得，即不具實質上之合法性，仍屬非法進入臺
    灣地區（最高法院94年度台上第1064號判決可資參照）。核
    被告甲○○所為，係違反臺灣地區與大陸地區人民關係條例
    第15條第1 款不得使大陸地區人民非法進入臺灣地區之規定
    ，而犯同條例第79條第1 項之罪，及犯刑法第216 條、第21
    4 條行使使公務員登載不實文書罪。被告使公務員登載不實
    事項於職務上所掌之公文書，進而行使，其使公務員登載不
    實文書之低度行為，應為行使使公務員登載不實文書之高度
    行為所吸收，僅論以行使使公務員登載不實文書罪。又被告
    與康麗琴之間就所犯上開使大陸地區人民非法進入臺灣地區
    罪部分，及被告與康麗琴、唐才祥之間就所犯上開行使使公
    務員登載不實文書罪部分，分別有犯意聯絡及行為分擔，均
    為共同正犯。又被告所犯臺灣地區與大陸地區人民關係條例
    第79條第1 項之使大陸地區人民非法進入臺灣地區犯行，與
    犯刑法第216 條、第214 條之行使使公務員登載不實文書犯
    行，二罪間有方法結果之牽連關係，應依修正前刑法第55條
    牽連犯之規定，從一重之臺灣地區與大陸地區人民關係條例
    第79條第1 項之罪處斷。爰審酌被告以假結婚之方式，使大
    陸地區人民非法進入臺灣地區，對於我國戶政及社會管理造
    成相當之危害，兼衡其素行狀況、犯罪動機、手段、目的及
    其犯罪後態度等一切情狀，量處如主文所示之刑。查被告犯
    罪後，中華民國96年罪犯減刑條例業已制定，經總統於96年
    7 月4 日公布，並自同年月16日起生效施行，本件被告之上
    開犯罪時間，係在96年4 月24日以前，覆核無該條例所列不
    予減刑之情形，合於減刑條件，爰依該條例第2 條第1 項第
    3 款規定減其宣告刑二分之一。又按犯最重本刑為五年以下
    有期徒刑以下之刑之罪，依本條例規定減為六月以下有期徒
    刑、拘役者，應於為減刑裁判時，併諭知易科罰金折算之標
    準，為中華民國96年罪犯減刑條例第9 條所明定，是本院應
    併依修正前刑法第41條第1 項前段及修正前罰金罰鍰提高標
    準條例第2 條規定，併諭知易科罰金之折算標準。
五、公訴意旨另以：被告甲○○與康麗琴基於行使使公務員登載
    不實文書之犯意聯絡，康麗琴於辦理結婚登記後，復於92年
    某日前往戶籍地警察局，持不實之戶籍資料為證，佯稱與唐
    才祥為夫妻，填具「大陸地區人民進入臺灣地區保證書」申
    辦對保手續，經不知情之員警形式審查後，將相關對保資料
    登載於其職務上掌管之公文書上，亦足以生損害於警察機關
    辦理大陸地區人民來臺對保手續之正確性，因認被告甲○○
    此部分亦涉犯刑法第216 條、第214 條之行使使公務員登載
    不實文書罪嫌及刑法第214 條之使公務員登載不實文書罪嫌
    。惟查，卷內並無任何由康麗琴填具「大陸地區人民進入臺
    灣地區保證書」之文書資料，更無何公務員將相關對保資料
    登載於職務上掌管公文書之證據，何況，公訴意旨認申辦對
    保手續經不知情之員警「形式審查」，更乏所據，從而，此
    部分應不能證明被告犯罪，然因公訴意旨認此部分與前開論
    罪科刑部分有修正前刑法連續犯之裁判上一罪關係，基於審
    判不可分原則，爰不另為無罪之諭知，附此敘明。
據上論斷，應依刑事訴訟法第299 條第1 項前段，臺灣地區與大
陸地區人民關係條例第79條第1 項、第15條第1 款，刑法第11條
前段、第2 條第1 項前段、第28條、第216 條、第214 條、修正
前刑法第55條、修正前刑法第41條第1 項前段，刑法施行法第1
條之1 第1 項、第2 項前段，修正前罰金罰鍰提高標準條例第2
條，中國民國96年罪犯減刑條例第2 條第1 項第3 款，第7 條、
第9 條，判決如主文。
本案經檢察官黃筵銘到庭執行職務。
中    華    民    國    99    年    1     月    26    日
                    刑事第七庭  審判長法  官  戴嘉清
                                      法  官  林晏鵬
                                      法  官  王瑜玲
以上正本證明與原本無異
如不服本判決應於收受送達後10日內向本院提出上訴書狀，並應
敘述具體理由；其未敘述上訴理由者，應於上訴期間屆滿後20日
內向本院補提理由書（均須按他造當事人之人數附繕本）「切勿
逕送上級法院」。
                                      書記官  謝嘉玲
中    華    民    國    99    年    2     月    5     日
附表本案論罪科刑法條全文：
刑法第214 條
明知為不實之事項，而使公務員登載於職務上所掌之公文書，足
以生損害於公眾或他人者，處三年以下有期徒刑、拘役或五百元
以下罰金。
刑法第216 條
行使第二百十條至第二百十五條之文書者，依偽造、變造文書或
登載不實事項或使登載不實事項之規定處斷。
臺灣地區與大陸地區人民關係條例第15條
下列行為不得為之：
一、使大陸地區人民非法進入臺灣地區。
二、明知臺灣地區人民未經許可，而招攬使之進入大陸地區。
三、使大陸地區人民在臺灣地區從事未經許可或與許可目的不符
    之活動。
四、僱用或留用大陸地區人民在臺灣地區從事未經許可或與許可
    範圍不符之工作。
五、居間介紹他人為前款之行為。
臺灣地區與大陸地區人民關係條例第79條
違反第十五條第一款規定者，處一年以上七年以下有期徒刑，得
併科新臺幣一百萬元以下罰金。
意圖營利而犯前項之罪者，處三年以上十年以下有期徒刑，得併
科新臺幣五百萬元以下罰金。
前二項之首謀者，處五年以上有期徒刑，得併科新臺幣一千萬元
以下罰金。
前三項之未遂犯罰之。
中華民國船舶、航空器或其他運輸工具所有人、營運人或船長、
機長、其他運輸工具駕駛人違反第十五條第一款規定者，主管機
關得處該中華民國船舶、航空器或其他運輸工具一定期間之停航
，或廢止其有關證照，並得停止或廢止該船長、機長或駕駛人之
職業證照或資格。
中華民國船舶、航空器或其他運輸工具所有人，有第一項至第四
項之行為或因其故意、重大過失致使第三人以其船舶、航空器或
其他運輸工具從事第一項至第四項之行為，且該行為係以運送大
陸地區人民非法進入臺灣地區為主要目的者，主管機關得沒入該
船舶、航空器或其他運輸工具。所有人明知該船舶、航空器或其
他運輸工具得沒入，為規避沒入之裁處而取得所有權者，亦同。
前項情形，如該船舶、航空器或其他運輸工具無相關主管機關得
予沒入時，得由查獲機關沒入之。

司法院資訊處製作；財團法人民間司法改革基金會備份。
